---
title: "IMDB"
author: "Ayşe"
date: "2023-02-03"
output: html_document
---
##İlk önce veri setimizi çağıralım.
```{r}
install.packages("readxl")
library("readxl")
imdb <- read.csv("imdb.csv", header = TRUE, sep=";", stringsAsFactors = FALSE)
View(imdb)
```
##Sonra veri setimizin yapısına bakıp düzenlemeleri yapalım.
```{r}
install.packages("dplyr")
library(dplyr)
glimpse(imdb)
```
Veri setimizde 8 değişken, 443 değer olduğunu gördük.Değişken türleri 'chr' ve 'int' dir.
```{r}
install.packages("stringr")
library(stringr)
summary(imdb)
na.omit(imdb)
```
Veri setimizdeki değişkenlerin tek tek yapılarını inceleyip boş gözlemleri temizledik.
## Veri setindeki 'Minutes' değişkeni için normallik testine bakalım.
```{r}
install.packages("stats")
library(stats)
shapiro.test(imdb$Minutes)
```
Hipotezimizi a=0,05 değeri üzerinden kurduğumuzu varsayarsak, p değeri 1.033e-09 >0,05 olduğundan verimizin normal dağıldığını söyleyebiliriz.
##Ratingi 8.5'den fazla olan filmlere bakalım.
```{r}
install.packages("dplyr")
library(dplyr)
best<- imdb %>%
  filter(Rating>="8,5")
best
```
Raitingi 8,5'den büyük 49 tane film olduğunu görüyoruz.
##2000 yılından sonra $10M dolardan fazla gelir getiren filmlere bakalım.
```{r}
yüksek_gelir <- imdb %>% 
  filter (Year>2000 & (Gross>="$10M"))
yüksek_gelir
```
2000 yılından sonra $10M'dan fazla gelir getiren 141 film vardır.